臺灣高等法院刑事判決
109年度上訴字第2695號
上  訴  人  臺灣士林地方檢察署檢察官
被      告  王克傑
上列上訴人因被告詐欺案件，不服臺灣士林地方法院109年度訴
字第176號，中華民國109年6月5日第一審判決（起訴案號：臺灣
士林地方檢察署109年度偵字第5438號、第1973號、第2111號、
第2515號、第2939號、第4338號，移送併辦案號：109年度偵字
第9421號、第12602號），提起上訴，本院判決如下：
    主  文
上訴駁回。
    事  實
一、王克傑明知並無下列演唱會或棒球賽門票可供販售，竟於下
    列時間、地點，為下列犯行：
㈠、王克傑意圖為自己不法所有，基於以網際網路向公眾散布而
    詐欺取財之犯意，於108年6月30日下午5時35分許前某時，
    在上址住處內，持同一行動電話連接網際網路後登入「Caro
    usell（旋轉拍賣）」網站，對公眾散布佯稱出售高爾宣演
    唱會門票之訊息云云，使林雅慧閱覽後陷於錯誤，透過通訊
    軟體LINE聯繫王克傑購買門票1張，並於108年7月1日晚上10
    時4分許，匯款1,000元至王克傑指定之中國信託商業銀行（
    下稱中信銀行）000-0000000000000000號虛擬帳戶內，王克
    傑得手後供己花用。嗣因林雅慧未取得門票發覺有異而報警
    處理，始悉上情。
㈡、王克傑意圖為自己不法所有，基於以網際網路向公眾散布而
    詐欺取財之犯意，於108年7月29日晚上11時許前某時，在上
    址住處內，持同一行動電話連接網際網路後，以「黃小傑」
    名義登入社群網站臉書之「演唱會『讓票、換票、求票』台灣
    門票票券五月天」社團，對公眾散布佯稱出售棒球賽門票之
    訊息云云，致葉懿萱閱覽後陷於錯誤，透過社群網站臉書訊
    息聯繫王克傑購買門票，並於108年7月30日下午4時53分許
    ，匯款2,000元至王克傑指定之中信銀行000-0000000000000
    000號虛擬帳戶內，王克傑得手後供己花用。嗣因葉懿萱未
    取得門票發覺有異而報警處理，始悉上情。
㈢、王克傑意圖為自己不法所有，基於以網際網路向公眾散布而
    詐欺取財之犯意，於108年8月13日晚上6時39分許前某時，
    在上址住處內，持其同一行動電話連接網際網路後，以「嚴
    永任」名義登入社群網站臉書，對公眾散布佯稱出售演唱會
    門票之訊息云云，致馬宗藝閱覽後陷於錯誤，透過社群網站
    臉書訊息聯繫王克傑購買門票，並於108年8月13日晚上6時3
    9分許，匯款2,000元至王克傑指定之兆豐國際商業銀行（下
    稱兆豐銀行）000-0000000000000000號虛擬帳戶內，王克傑
    得手後供己花用。嗣因馬宗藝未取得門票發覺有異而報警處
    理，始悉上情。
㈣、王克傑意圖為自己不法所有，基於以網際網路向公眾散布而
    詐欺取財之犯意，於108年10月18日下午4時許前某時，在上
    址住處內，持同一行動電話連接網際網路後，以「amis1010
    」名義登入「城市通CITYTALK」網站，對公眾散布佯稱出售
    蔡依林演唱會門票之訊息云云，致吳昱欣閱覽後陷於錯誤，
    以通訊軟體LINE聯繫王克傑購買門票，並於108年10月20日
    凌晨1時8分許，匯款5,000元至王克傑指定之中信銀行000-0
    000000000000000號虛擬帳戶內，王克傑得手後供己花用。
    嗣因吳昱欣未取得門票發覺有異而報警處理，始悉上情。
㈤、王克傑意圖為自己不法之所有，基於以網際網路向公眾散布
    而詐欺取財之犯意，於民國109年1月3日上午7時35分許前某
    時，在上址住處內，持同一行動電話連接網際網路後，以「
    陳思璇」名義登入社群網站臉書之公開社團「演唱會『讓票
    、換票、求票』演唱會門票入場券」，對公眾散布佯稱出售
    蔡依林演唱會門票之訊息云云，致劉玉涵閱覽後陷於錯誤，
    以社群網站臉書訊息聯繫王克傑購買門票2張，並於109年1
    月3日上午7時48分許及同日上午7時57分許，接續匯款5,000
    元及4,000元至王克傑指定之玉山商業銀行（下稱玉山銀行
    ）000-0000000000000000號及國泰世華商業銀行（下稱國泰
    世華銀行）000-0000000000000000號等虛擬帳戶內，王克傑
    得手後供己花用。嗣因劉玉涵發覺上開帳戶遭刪除而報警處
    理，始悉上情。
㈥、王克傑意圖為自己不法之所有，基於以網際網路向公眾散布
    而詐欺取財之犯意，於109年1月3日晚上9時許前某時，在上
    址住處內，持同一行動電話連接網際網路後，以「林帆」名
    義登入「城市通CITYTALK」網站，對公眾散布佯稱出售演唱
    會門票之訊息云云，致魏旭晨閱覽後陷於錯誤，以通訊軟體
    LINE聯繫王克傑購買門票，並於109年1月3日晚上9時40分許
    ，匯款1張門票票款2,000元至王克傑指定之臺灣銀行000-00
    00000000000000號虛擬帳戶內，王克傑得手後供己花用。嗣
    因魏旭晨未取得門票發覺有異而報警處理，始悉上情。
㈦、王克傑意圖為自己不法之所有，基於以網際網路向公眾散布
    而詐欺取財之犯意，於109年1月4日中午12時18分許前某時
    ，在上址住處內，持同一行動電話連接網際網路後，以「林
    帆」名義登入「城市通CITYTALK」網站之「求換售讓票券版
    」，對公眾散布佯稱出售蔡依林演唱會門票之訊息云云，致
    李之寧閱覽後陷於錯誤，透過通訊軟體LINE聯繫王克傑購買
    門票，並於109年1月4日中午12時36分許，匯款8,000元至王
    克傑指定之玉山銀行000-0000000000000000號虛擬帳戶內，
    王克傑得手後供己花用。嗣因李之寧未取得門票發覺有異而
    報警處理，始悉上情。
二、嗣於109年3月18日下午3時50分許，為警在臺北市○○區○○○路
    00巷0號拘提查獲，並於王克傑身上扣得上開供詐欺所用之I
    PHONE7行動電話1支（門號0000000000號SIM卡為犯罪後所更
    換使用）。
三、案經劉玉涵、魏旭晨、李之寧、葉懿萱、馬宗藝及吳昱欣告
    訴及新北市政府警察局海山分局、汐止分局、高雄市政府警
    察局三民二分局、臺北市政府警察局士林分局及高雄市政府
    警察局左營分局報告臺灣士林地方檢察署檢察官偵查起訴。
    理  由
壹、程序方面：
一、上訴審理範圍：
　　本案檢察官原起訴被告王克傑就原判決事實欄一、㈠即告訴
    人李俞瑩部分犯刑法第339條第1項之詐欺取財罪，就本判決
    事實欄一、㈠至㈦部分犯刑法第339條之4第1項第3款之以網際
    網路對公眾散布而詐欺取財罪，原審審理後，就上開罪名均
    判處罪刑在案，檢察官僅就本判決事實欄一、㈠至㈦部分提起
    上訴（含此部分所定之應執行刑部分），被告則未提起上訴
    ，是被告就原判決事實欄一、㈠部分所犯詐欺取財罪即已確
    定，並非本院審理範圍，從而臺灣士林地方檢察署109年度
    偵字第9421號、第12602號移送併辦事實中關於原判決事實
    欄一、㈠即告訴人李俞瑩部分，本院即無從併予審理，合先
    敘明。　　
二、證據能力部分：
㈠、本判決下引具傳聞性質之各項供述證據經本院於審判期日調
    查證據時提示並告以要旨後，當事人均未於言詞辯論終結前
    就證據能力部分有所異議（見本院卷第226至233頁），本院
    復查無該等證據有違背法定程序取得或顯不可信之外部情狀
    ，揆諸刑事訴訟法第159條之5規定，應均有證據能力。
㈡、至本件認定事實所引用之非供述證據，並無證據證明係公務
    員違背法定程序所取得，亦無顯不可信或不得作為證據之情
    形，且經本院於審判期日依法進行證據之調查、辯論，被告
    於訴訟上之程序權即已受保障，亦應有證據能力。
貳、認定犯罪事實所憑之證據及理由：　　
一、被告以事實欄一、㈠至㈦所示方式向各該被害人詐得上開款項
    等事實，業據被告於偵查、原審及本院審理時均坦承不諱，
    核與證人即被害人劉玉涵、魏旭晨、李之寧、林雅慧、葉懿
    萱、馬宗藝、吳昱欣於警詢中所為之證述相符（見109年度
    偵字第5438號偵查卷【下稱偵5438號卷】第41至43頁、第55
    至57頁、第63至65頁、109年度偵字第2111號偵查卷【下稱
    偵2111號卷】第9至11頁、109年度偵字第2515號偵查卷【下
    稱偵2515號卷】第9至10頁、109年度偵字第2939號偵查卷【
    下稱偵2939號卷】第11至12頁、109年度偵字第1973號偵查
    卷【下稱偵1973號卷】第11至15頁），且據證人蔡俊逸、李
    國魂於偵查中證述明確（見109年度偵字第4338號偵查卷【
    下稱偵4338號卷】第13至17頁、第96至97頁)，並有扣案物
    品照片（見偵5438號卷第87至88頁)、涉案電話通信紀錄分
    析表、通聯調閱查詢單及通聯紀錄(見偵5438號卷第103至17
    5頁、第215至216頁)、帳號000-0000000000000000號及000-
    0000000000000000號帳戶個資檢視及109年1月3日反詐騙諮
    詢專線紀錄表（見偵5438號卷第37至39頁)、告訴人劉玉涵
    所提中信銀行ATM轉帳明細表及社群網站臉書訊息擷取照片
    （見偵5438號卷第45至49頁)、帳號000-0000000000000000
    號帳戶個資檢視及109年1月5日反詐騙諮詢專線紀錄表(見偵
    5438號卷第51至53頁)、告訴人魏旭晨提供之轉帳明細及通
    訊軟體LINE對話紀錄擷取照片（見偵5438號卷第243至245頁
    )、帳號000-0000000000000000號帳戶個資檢視及109年1月4
    日反詐騙諮詢專線紀錄表(見偵5438號卷第59至61頁)、告訴
    人李之寧提供之被告刊登網頁及轉帳明細擷取照片（見偵54
    38號卷第67頁)、橘子支行動支付股份有限公司對應會員資
    料及電子支付帳戶交易紀錄（見偵5438號卷第93至97頁)、
    全家便利超商汐止力行店監視器畫面及交易明細擷取照片（
    見偵5438號卷第99至101頁)、內政部警政署刑事警察局109
    年3月2日刑偵九(3)字第1093800661號函暨所附IP00.000.00
    0.000所對應之使用者基本資料（見偵5438號卷第177至179
    頁)、被告扣案手機內以丁皓煒身分詐騙之擷取照片（見偵5
    438號卷第181至201頁)、被害人林雅慧提供之通訊軟體LINE
    對話紀錄擷取照片、被告所提供身分證照片、Carousell(旋
    轉拍賣)網頁及轉帳明細表擷取照片（見偵2111號卷第17至2
    5頁）、中信銀行帳號000-0000000000000000號虛擬帳戶108
    年7月1日之交易明細、會員帳號qwaszx0000000000il.com10
    8年7月1日之MyCard交易紀錄、轉點紀錄清單及會員帳號清
    單、遊戲基地會員帳號Wang00000000年7月1日之交易紀錄、
    108年8月27日電話號碼0000000000之通聯調閱查詢單、108
    年11月3日電話號碼0000000000之通聯調閱查詢單（見偵211
    1號卷第29至43頁）、智冠科技股份有限公司（下稱智冠公
    司）108年12月11日智法字第1081211001號函（見偵2111號
    卷第51至52頁）、告訴人葉懿萱提供之社群網站臉書頁面、
    訊息紀錄、轉帳明細表及存摺封面擷取照片（見偵2515號卷
    第17至23頁）、中信銀行帳號000-0000000000000000號虛擬
    帳戶108年7月30日之交易明細、108年10月15日電話號碼000
    0000000之通聯調閱查詢單及被告涉嫌詐欺案調閱智冠科技
    資料畫面暨所附中信銀行帳號000-0000000000000000號虛擬
    帳戶訂單流向（見偵2515號卷第27至29頁、第41至45頁）、
    智冠公司108年12月11日智法字第1081211001號函（見偵251
    5號卷第37至38頁）、告訴人馬宗藝提供之轉帳明細擷取照
    片（見偵2939號卷第21頁）、兆豐銀行帳號000-0000000000
    000000號虛擬帳戶108年8月13日交易明細、歐付寶電子支付
    股份有限公司（下稱歐付寶公司）賣家會員編號0000000號
    登入資料、IP地址查詢結果、新北市政府警察局108年12月2
    6日新北警汐刑字第1083858278號函暨附件、IP位址49.159.
    147.167租用者資料、108年10月22日電話號碼0000000000之
    通聯調閱查詢單（見偵2939號卷第23頁、第33至53頁）、告
    訴人吳昱欣提供之中信銀行ATM轉帳明細表、被告刊登網頁
    及通訊軟體LINE對話紀錄擷取照片（見偵1973號卷第19至29
    頁）、中信銀行108年11月12日中信銀字第108224839246980
    號函、中信銀行帳號000-0000000000000000號虛擬帳戶108
    年10月20日之交易明細、芬格國際有限公司108年11月25日
    電子郵件暨所附遊戲ID000000之會員資料及108年11月27日
    電話號碼0000000000之通聯調閱查詢單（見偵1973號卷第31
    至39頁）、台新銀行108年7月10日台新總作文二字第108001
    4531號函暨所附虛擬帳號000-0000000000000000基本資料及
    108年6月24日之交易紀錄、101年9月20日迄今已知各家金融
    機構虛擬帳戶所申請之公司行號（已有民眾報案紀錄)、歐
    付寶公司108年7月25日付管外字第108072503號函暨所附虛
    擬帳號000-0000000000000000對應之儲值交易明細及會員基
    本資料、以虛擬帳號000-0000000000000000綁定銀行帳戶之
    局號帳號查詢之客戶基本資料、身分證影本及歷史交易清單
    、FacebookLegalRequest、109年1月21日電話號碼00000000
    00及0000000000之通聯調閱查詢單、全球WHOIS查詢結果、
    高雄市政府警察局左營分局109年2月4日高市警左分偵字第1
    0970264500號函暨所附台固媒體股份有限公司回覆資料、高
    雄市政府警察局左營分局109年1月31日高市警左分偵字第10
    970194200號函及歐付寶公司109年2月12日付管外字第10902
    1202號函所附虛擬帳號000-0000000000000000對應之儲值交
    易明細、會員基本資料、會員編號0000000登入IP位址紀錄
    （108年6月至8月)及會員編號0000000帳戶消費明細紀錄（1
    08年6月24日起迄今)（見偵4338號卷第48至57頁、第61至65
    頁、第68至69號、第73至81頁）、被告扣案手機內LINE暱稱
    「王小傑」之個人資料及其與暱稱「一路發金庫」、「JinL
    」對話紀錄之擷取照片（見偵5438號卷第203至212頁)、被
    告騎白色機車往返居所與藏身處所之擷取畫面及該白色機車
    之車輛詳細資料報表（車主:董鵬鴻)（見偵5438號卷第213
    至214頁、第225頁)附卷可憑，暨被告所有供前述詐欺犯罪
    所用之IPHONE7行動電話1支（序號IMEZ000000000000000號
    ，門號0000000000號SIM卡為犯罪後所更換使用）扣案可資
    佐證，足認被告此部分任意性之自白與事實相符，應堪採信
    。
二、被告於原審坦承犯行，並為認罪之表示（見原審卷第190頁
    ），雖於本院審理時改口辯稱其就上開事實欄一、㈠至㈦部分
    係以私訊方式施行詐術，應僅構成普通詐欺取財罪，而非以
    網際網路向公眾散布而詐欺取財罪云云。然證人即被害人葉
    懿萱、馬宗藝、吳昱欣、劉玉涵、魏旭晨、李之寧均明確證
    稱其等係在前揭網站頁面中看到被告所張貼之售票消息，方
    與被告私訊聯絡等語（見偵2515號卷第9至10頁、偵2939號
    卷第11至12頁、偵1973號卷第11至15頁、偵5438號卷第41至
    43頁、第55至57頁、第63至65頁），並有被告所張貼之售票
    訊息在卷可佐（見偵1973號卷第21頁、偵5438號卷第47頁、
    第67頁），另證人即被害人林雅慧雖於警詢中稱其是在票卷
    拍賣頁面私訊對方詢問演唱會門票等語（見偵2111號卷第9
    至10頁），但由其所提供之交談紀錄擷圖可知，該拍賣頁面
    已註明是「售高爾宣臺北台中場」（見偵2111號卷第23頁上
    方擷圖），顯然被告原已透過該拍賣網頁向不特定人散布有
    票卷可販售之虛偽訊息，已著手詐術行為之實行，各該被害
    人才會以私訊向被告聯絡甚明，是被告就事實欄一、㈠至㈦部
    分所為，自均構成以網際網路向公眾散布而詐欺取財罪，被
    告徒以雙方之後係以私訊聯絡具體場次、張數及匯款方式等
    細節，而辯稱其僅係以私訊方式施行詐術，洵非可採。
三、綜上所述，本案事證明確，被告上開犯行，均可認定，皆應
    依法論科。
參、論罪及刑之減輕事由：
一、核被告就事實欄一、㈠至㈦部分所為，均係犯刑法第339條之4
    第1項第3款之以網際網路對公眾散布而詐欺取財罪，共七罪
    。
二、詐欺取財罪既係為保護個人之財產法益而設，則關於行為人
    詐欺犯罪之罪數計算，原則上自應依遭受詐欺之被害人人數
    定之，就不同被害人所犯之詐欺取財行為，受侵害之財產監
    督權既歸屬各自之權利主體，且犯罪時間或空間亦有相當差
    距，應屬行為互殊，均應分論併罰。是被告所為事實欄一、
    ㈠至㈦所示之加重詐欺取財犯行，分別侵害不同被害人之獨立
    財產監督權，且犯罪之時間、空間亦有相當差距，犯罪行為
    各自獨立，明顯可分，應予分論併罰。
三、按刑法第59條關於犯罪之情狀顯可憫恕，認科以最低刑度仍
    嫌過重者，得減輕其刑之規定，係立法者賦予審判者之自由
    裁量權，俾就具體之個案情節，於宣告刑之擇定上能妥適、
    調和，以濟立法之窮。是該條所謂犯罪之情狀，乃泛指與犯
    罪相關之各種情狀，自亦包含同法第57條所定10款量刑斟酌
    之事項，亦即該二法條所稱之情狀，並非有截然不同之領域
    。94年2月2日修正公布，95年7月1日施行之刑法第59條修正
    立法理由稱：「本條所謂『犯罪之情狀可憫恕』，自係指裁判
    者審酌第57條各款所列事項以及其他一切與犯罪有關之情狀
    之結果」等語，亦同此旨趣。是於裁判上酌減其刑時，應就
    犯罪一切情狀（包括第57條所列舉之10款事項），予以全盤
    考量，審酌其犯罪有無可憫恕之事由（即有無特殊之原因與
    環境，在客觀上足以引起一般同情，以及宣告法定低度刑，
    是否猶嫌過重等等），以為判斷（最高法院104年度台上字
    第277號、102年度台上字第2513號判決意旨參照）。查被告
    所犯刑法第339條之4第1項第3款之罪，法定最輕本刑為1年
    以上有期徒刑，刑度不可謂不重，惟被告本案犯罪手法雖係
    透過登入臉書、Carousell或城市通CITYTALK等網站，刊登
    或發送不實訊息而實行詐欺取財犯行，但無與他人組織犯罪
    集團、多層次分工之情形，本案就事實欄一、㈠至㈦部分所詐
    得之金額為1,000元至9,000元不等，實屬小額，是被告之犯
    罪情節顯較詐騙集團組織多數人、詳細分工、隱匿真實身分
    ，而利用網際網路向社會大眾廣泛散布詐欺訊息引人上當，
    獲取豐厚利益之情節為輕；又被告犯罪後已賠償告訴人劉玉
    涵、魏旭晨、李之寧、馬宗藝、吳昱欣、葉懿萱及被害人林
    雅慧所受損失，此有原審準備程序筆錄、收據、存摺封面、
    原審公務電話紀錄及匯款憑證在卷可稽（見原審卷第133至1
    45頁、第153頁、第211頁、第233至237頁），且被告犯後亦
    已坦承主要犯行，本院綜合上開各情，認依被告本案所造成
    之法益侵害程度等犯罪情節，縱科以加重詐欺取財罪之法定
    最輕本刑有期徒刑1年，猶屬情輕法重，不符罪刑相當及比
    例原則，是被告此部分之犯罪情狀，在客觀上足以使人感覺
    過苛而引起一般同情，容有可憫恕之處，爰依刑法第59條之
    規定，就被告所犯事實欄一、㈠至㈦所示七次以網際網路對公
    眾散布而詐欺取財罪部分均予以酌量減輕其刑。
四、臺灣士林地方檢察署109年度偵字第9421號、第12602號移送
    併辦事實中，除原判決事實欄一、㈠即告訴人李俞瑩部分本
    院無從併予審理，業如前述外，其餘部分與本判決事實欄一
    、㈠至㈦部分係同一事實，本即在本院審理範圍內，附此敘明
    。
肆、維持原判決之理由：　　
一、原審法院同上認定，以被告所為事證明確，皆係犯前揭加重
    詐欺取財罪，而適用刑法第339條之4第1項第3款、第59條、
    第51條第5款、第38條第2項前段，刑法施行法第1條之1等規
    定，並以行為人之責任為基礎，審酌被告不思循正當途徑賺
    取財物，竟恣意利用網路散布不實訊息，向被害人詐取財物
    ，使其等無端蒙受損害，破壞正常交易秩序，所為實有不當
    ，且其尚有同類型之詐欺犯罪，目前為法院審理及檢察官偵
    查中，此有本院被告前案紀錄表附卷可憑，惟念及被告犯後
    坦承犯行，並已賠償上述全部被害人之損害，態度尚佳，考
    量其因失業為撫養2歲幼女所生之犯罪動機、目的、手段、
    所生危害、素行，兼衡被告自陳其為協和工商畢業，有非婚
    生1子，從事餐飲業，月入3萬2千元，與父親、哥哥同住等
    一切情狀，分別量處有期徒刑七月，並就此部分不得易科罰
    金之罪所處之刑，定其應執行之刑為有期徒刑1年10月，暨
    諭知扣案之被告所有IPHONE7行動電話1支為其實施本案加重
    詐欺取財犯行所用之物，應予沒收，惟當時搭配之門號SIM
    卡已為被告所丟棄，顯已滅失，又被告犯罪所得因與各被害
    人達成和解、賠償損失，性質上已等同實際全數返還被害人
    而不予宣告沒收、追徵等節，認事用法均無違誤，量刑、所
    定之應執行刑及沒收之諭知亦屬妥適，應予維持。
二、檢察官上訴意旨略以：
㈠、由刑法第339條之4第1項第3款之立法理由：「考量現今以電
    信、網路等傳播方式，同時或長期對社會不特定多數之公眾
    發送訊息施以詐術，往往造成廣大民眾受騙，此一不特定，
    多數性詐欺行為類型，其侵害社會程度及影響層面均較普通
    詐欺行為嚴重，有加重處罰之必要，爰定為第3款之加重處
    罰事由。」可知立法者於設立本條款加重處罰事由時，即係
    考量此種犯罪類型可同時或長期對社會不特定多數之公眾發
    送訊息，並造成廣大民眾受騙，故認侵害社會程度及影響層
    面較普通詐欺行為嚴重而需加重處罰，而就組織性及集團性
    之加重處罰部分則應屬同條項第2款之範疇。然原判決竟以
    被告係以單獨犯型態為檢警單位查獲，且檢察官並未舉證被
    告有與他人共同組織犯罪集團，故認被害之犯罪手段與立法
    者預設之組織性、集團性犯罪迥然有別，並以被告犯後坦承
    犯行，且未詐取鉅額不法所得而對被告予以酌減，顯然係將
    刑法第339條之4第1項第1款至第3款各加重要件混為一談；
    況觀諸被告全國前案紀錄，可知被告利用網路上交易可隱匿
    個人身分並可一次性吸引多數被害人受騙之特性等相同手法
    ，已使大量被害人受騙，甚至於檢察官前於108年6月9日以1
    08年度偵字第4607號予以職權不起訴後，仍繼續且多次再以
    相同手犯本案犯行，甚而使用他人身分誤導被害人，致檢警
    均需抽絲剝繭從大量匿名網路資料中，逐步釐清IP位置、認
    證手機門號等申登資料、調閱相關監視器畫面或約談相關證
    人，始逐步確認被告真實身分，方置被告於無可否認之餘地
    ，在在難認被告有何特殊之原因與環境，在客觀上足以引起
    一般同情，而可認為即使予以宣告法定最低度刑，猶嫌過重
    而可適用刑法第59條規定酌量減輕其刑之情事，是原判決僅
    因被告坦承犯行，卻忽視其對於利用網際網路通訊科技特性
    所造成之廣大危害，顯有判決適用法則不當之違誤。
㈡、原審就被告涉犯以網際網路對公眾散布而犯詐欺取財罪七次
    部分均各宣告有期徒刑7月（共計有期徒刑49月，即有期徒
    刑4年1月），然原審判決竟僅定應執行刑1年10月，遠不及
    未定應執行刑前宣告刑總計之二分之一，此種定執行刑之結
    果，恐因刑度過輕，難收懲儆之效，與近年來一罪一罰之立
    法目的不符，更難與人民之情感契合，亦未能使被告罰當其
    罪，有違反刑事審判量刑在於實現刑罰權分配正義原則之情
    事，是有判決適用法則不當之違誤。
㈢、綜上，原審判決於被告各罪之宣告刑時，已有適用刑法第59
    條規定不當之情事，又於定其應執行刑時，過度給予被告刑
    罰之優惠，而與刑罰規範目的等法律之內部性界限未合，爰
    請將原判決撤銷，更為適當合法之判決。　　
三、本院之判斷：
㈠、按詐欺取財罪係為保護個人之財產法益而設，而屬以和平方
    式實施之財產犯罪，則被告犯罪所造成之財產上損害程度自
    為重要之量刑審酌因素；再者，刑法第57條第10款規定「犯
    罪後之態度」為科刑輕重應審酌事項之一，就被告犯罪後悔
    悟之程度而言，包括被告行為後有無與被害人和解、賠償損
    害，此並包括和解之努力在內，基於「修復式司法」理念，
    國家有責權衡被告接受國家刑罰權執行之法益與確保被害人
    損害彌補之法益，使二者在法理上力求衡平，被告積極填補
    損害之作為當然得列為有利之科刑因素，自可予以科刑上減
    輕之審酌（最高法院104年度台上字第1916號判決要旨參照
    ）。查被告就事實欄一、㈠至㈦部分雖均係以網際網路對公眾
    散布之方式為之，且之後仍有再犯情事，但各次所詐得之金
    額為1,000元至9,000元不等，顯屬小額，犯罪後並已賠償全
    數被害人所受全部損失，復非以危害程度較大之組織性、集
    團性方式為之，業如前述，是相較於加重詐欺取財罪之法定
    最輕本刑有期徒刑1年，實屬情輕法重，與罪刑相當及比例
    原則不盡相符，原判決審酌於此，而就此部分依刑法第59條
    規定酌減其刑，且酌減後仍各判處達有期徒刑7月，尚難認
    有何違誤，此與上訴意旨所執刑法第339條之4第1項第2款之
    立法目的是否與組織性及集團性犯罪無關此節，並無重要關
    聯，難以此認原判決此部分適用刑法第59條規定為不當。
㈡、又刑法數罪併罰定應執行刑制度之立法意旨，除在於緩和多
    數有期徒刑合併執行所造成之苛酷外，更避免責任非難之重
    複，蓋有期徒刑之科處，不僅在於懲罰犯罪行為，更重在矯
    治犯罪行為人、提升其規範意識，及回復社會對於法律規範
    之信賴，是應併合處罰之複數有期徒刑倘一律合併執行，將
    造成責任非難之效果重複滿足、刑罰邊際效應遞減之不當效
    果，故採行加重單一刑主義，以期責罰相當。是法院就應併
    合處罰之數個有期徒刑宣告定其應執行刑時，不僅應遵守法
    律所定「以宣告各刑中之最長期為下限，各刑合併之刑期為
    上限，但最長不得逾30年」之外部界限，更應受不得明顯違
    反公平正義、法律秩序理念及目的之規範。具體而言，於併
    合處罰，其執行刑之酌定，應視行為人所犯數罪之犯罪類型
    而定，倘行為人所犯數罪屬相同之犯罪類型，且所侵害者並
    非難以替代或回復之個人法益者，對於危害法益之加重效應
    非重，於併合處罰時，其責任非難重複之程度較高，刑罰之
    邊際效應遞減，自應酌定較低之應執行刑。準此，被告就事
    實欄一、㈠至㈦部分係於短時間內為之，且犯罪類型相近，手
    段、動機及目的相類，所侵害者屬可替代或回復之財產法益
    ，責任非難重複性高，此部分詐得之金額共計為29,000元，
    實非鉅額，是原審審酌上情後整體評價被告應受矯治之程度
    ，並兼衡責罰相當與刑罰經濟之原則，定其應執行刑為有期
    徒刑1年10月，並未逾越法定裁量範圍，亦無明顯違反罪刑
    相當原則之濫用權限情形，尚難認有何過輕之處。檢察官執
    前詞認原審所定之應執行刑過輕，而指摘原審判決不當，亦
    非有據。
㈢、準此，本案檢察官上訴意旨均無理由，應予駁回。
據上論斷，應依刑事訴訟法第368 條，判決如主文。
本案經檢察官謝志明到庭執行職務。 
中　　華　　民　　國　　109 　年　　12　　月　　15　　日
                  刑事第二十庭  審判長法　官  王復生
                                      法　官  遲中慧
                                      法　官  張紹省
以上正本證明與原本無異。
如不服本判決，應於收受送達後20日內向本院提出上訴書狀，其
未敘述上訴之理由者並得於提起上訴後20日內向本院補提理由書
（均須按他造當事人之人數附繕本）「切勿逕送上級法院」。
                                      書記官  莫佳樺
中　　華　　民　　國　　109 　年　　12　　月　　16　　日
附錄：本案論罪科刑法條全文
中華民國刑法第339條之4
犯第三百三十九條詐欺罪而有下列情形之一者，處一年以上七年
以下有期徒刑，得併科一百萬元以下罰金：
一、冒用政府機關或公務員名義犯之。
二、三人以上共同犯之。
三、以廣播電視、電子通訊、網際網路或其他媒體等傳播工具，
    對公眾散布而犯之。
前項之未遂犯罰之。